---
title: "Preparación de datos"
date: "`r format(Sys.time(), '%A %d %B %Y %X')`"
output:
  html_document:
    toc: yes
    toc_float:
      collapsed: yes
      smooth_scroll: no
      number_sections: yes
    code_folding: hide
    number_sections: yes
editor_options:
  chunk_output_type: console
---

# Setup

```{r setup}
knitr::opts_chunk$set(
	echo = TRUE,
	message = FALSE,
	warning = FALSE
)
options(scipen=9999) # desactivar notacion cientifica
remove(list = ls()) #limpieza del entorno de trabajo
```

```{css, echo=FALSE}
# /* expandir el espacio del documento*/
body .main-container {
      max-width: 1600px !important;
      width: 1600px !important;
    }
#/* expandir width de la TOC*/
div.tocify {
    width: 22% !important;
    max-width: 331px !important;
    max-height: 102% !important;
}
```

## Librerías

```{r}
if (!require("pacman")) install.packages("pacman") # instalar pacman
                            # cargar librerias
pacman::p_load(dplyr,       # Manipulacion de datos
               car,         # recodificar variables
               sjlabelled,  # etiquetado de variables
               sjmisc,      # descriptivos y frecuencias
               sjPlot,      # tablas, plots y descriptivos
               summarytools,# resumen de dataframe
               stringr,     # manejo de vector de caracteres
               survey,      # diseno muestral complejo
               ggrepel,     # etiquetas en ggplo2
               tidyverse,    # ggplot2 + librerias complementarias
               countrycode,
               ISOcodes
               )
```

# Datos
```{r}
# load databases
df_names<- list.files(path = "input/data-original/ICCS2016_IDB_SPSS/Data/",pattern = "ISG")
df_list <- list()
for(i in df_names){
  datatmp <- haven::read_sav(file = paste0("input/data-original/ICCS2016_IDB_SPSS/Data/",i))
  listtmp = datatmp[]
  df_list <- append(df_list, list(listtmp))
}
df_iccs <- data.table::rbindlist(df_list)

sjmisc::frq(df_iccs$COUNTRY) #ISO 3166
df_iccs$country <- df_iccs$COUNTRY
# Belgium (Flemish) BFL 56001  | recode to BEL
# North Rhine-Westphalia (Germany) DNW 276001 | recode to DEU
df_iccs$country[df_iccs$country=="BFL"] <- "BEL"
df_iccs$country[df_iccs$country=="DNW"] <- "DEU"
df_iccs$country_name <- countrycode(sourcevar = df_iccs$country,
            origin = "iso3c",
            destination = 'cldr.name.es',
            nomatch = '00 ERROR')

sjmisc::frq(df_iccs$country_name)
# sjPlot::tab_xtab(df_iccs$country_name,df_iccs$COUNTRY)
view_df(df_iccs)
```

# Preparación 
* IS3G24A	Rights and Responsibilities/Roles women and men/Men and women should have equal opportunities to take part in government
* IS3G24B	Rights and Responsibilities/Roles women and men/Men and women should have the same rights in every way
* IS3G24C	Rights and Responsibilities/Roles women and men/Women should stay out of politics
* IS3G24D	Rights and Responsibilities/Roles women and men/Not many jobs available, men should have more right to a job than women
* IS3G24E	Rights and Responsibilities/Roles women and men/Men and women should get equal pay when they are doing the same jobs
* IS3G24F	Rights and Responsibilities/Roles women and men/Men are better qualified to be political leaders than women
* IS3G24G	Rights and Responsibilities/Roles women and men/Women’s first priority should be raising children

```{r eval=FALSE, include=FALSE}
items.gender <- 
df_iccs %>% 
  select(
    IDSTUD,
    IS3G24A,
    IS3G24B,
    IS3G24C,
    IS3G24D,
    IS3G24E,
    IS3G24F,
    IS3G24G
  ) %>% 
  # na.omit() %>% 
  drop_labels(drop.na = T) %>% 
  data.frame()

set_label(items.gender)  <-   str_remove_all(string = sjlabelled::get_label(items.gender),
                 pattern = "Rights and Responsibilities/Roles women and men/")

labs_1 <- c("Muy de acuerdo","De acuerdo","En desacuerdo","Muy en desacuerdo")
for (i in names(items.gender %>% select(starts_with("IS3")))) {
  items.gender[[i]] <- sjlabelled::set_labels(items.gender[[i]],labels = labs_1)
  items.gender[[i]] <- sjmisc::rec(items.gender[[i]],rec = "rev")
}

set_label(items.gender$IS3G24A)<- 'Los hombres y las mujeres deben tener igualdad de oportunidades para participar en el gobierno.'
set_label(items.gender$IS3G24B)<- 'Los hombres y las mujeres deben tener los mismos derechos en todos los sentidos.'
set_label(items.gender$IS3G24C)<- 'Las mujeres deben permanecer fuera de la política.'
set_label(items.gender$IS3G24D)<- 'No hay muchos puestos de trabajo disponibles, los hombres deben tener más derecho a un trabajo que las mujeres.'
set_label(items.gender$IS3G24E)<- 'Los hombres y las mujeres deben obtener la igualdad de salario cuando están haciendo los mismos trabajos.'
set_label(items.gender$IS3G24F)<- 'Los hombres están mejor calificados para ser líderes políticos que las mujeres.'
set_label(items.gender$IS3G24G)<- 'La primera prioridad de las mujeres debe estar criando a los niños.'

sjPlot::plot_likert(items.gender %>% select(starts_with("IS3")),
                    sort.frq = "pos.asc",reverse.scale = T)
```

* IS3G27A	Institutions and Society/<Country of test>/The <flag of country of test> is important to me
* IS3G27B	Institutions and Society/<Country of test>/I have great respect for <country of test>
* IS3G27C	Institutions and Society/<Country of test>/In <country of test> we should be proud of what we have achieved
* IS3G27D	Institutions and Society/<Country of test>/I am proud to live in <country of test>
* IS3G27E	Institutions and Society/<Country of test>/<Country of test> is a better country to live in than most other countries

```{r eval=FALSE, include=FALSE}
items.country <- 
df_iccs %>% 
  select(
    IDSTUD,    
    IS3G27A,
    IS3G27B,
    IS3G27C,
    IS3G27D,
    IS3G27E
  ) %>% 
  # na.omit() %>% 
  drop_labels(drop.na = T) %>% 
  data.frame()

set_label(items.country)  <-   str_remove_all(string = sjlabelled::get_label(items.country),
                 pattern = "Institutions and Society/<Country of test>/")

labs_2 <- c("Muy de acuerdo","De acuerdo","En desacuerdo","Muy en desacuerdo")
for (i in names(items.country %>% select(starts_with("IS3")))) {
  items.country[[i]] <- sjlabelled::set_labels(items.country[[i]],labels = labs_2)
  items.country[[i]] <- sjmisc::rec(items.country[[i]],rec = "rev")
}

set_label(items.country$IS3G27A) <- 'La <bandera del país de prueba> es importante para mí'
set_label(items.country$IS3G27B) <- 'Tengo gran respeto por <país de prueba>'
set_label(items.country$IS3G27C) <- 'En <país de prueba> deberíamos estar orgullosos de lo que hemos logrado'
set_label(items.country$IS3G27D) <- 'Estoy orgulloso de vivir en <país de prueba>'
set_label(items.country$IS3G27E) <- '<país de prueba> es un mejor país para vivir que en la mayoría de los otros países'

sjPlot::plot_likert(items.country %>% select(starts_with("IS3")),
                    sort.frq = "pos.asc",reverse.scale = T)
```

* S_FISCED	Father’s highest educational attainment
* S_MISCED	Mother’s highest educational attainment

1. No completó secundaria o segundo ciclo básico
2. Primer ciclo de secundaria o segundo ciclo básico
3. Segundo ciclo de secundaria
4. Post-secundaria no terciaria / Educación terciaria de ciclo corto
5. Superior: 
  - Grado, primer ciclo de licenciatura, bachelor o equivalente
  - Maestría, máster, segundo ciclo de licenciatura o equivalente
  - Doctorado o equivalente

```{r eval=FALSE, include=FALSE}
sjmisc::frq(df_iccs$S_FISCED)
sjmisc::frq(df_iccs$S_MISCED)
parent.educ <- 
df_iccs %>% 
  select(
    # country,
    IDSTUD,    
    educ_pad=S_FISCED,
    educ_mad=S_MISCED,
  ) %>% 
  # na.omit() %>% 
  drop_labels(drop.na = T) %>% 
  data.frame()

parent.educ %>% select(educ_pad) %>% 
  sjPlot::plot_frq()

parent.educ %>% select(educ_mad) %>% 
  sjPlot::plot_frq()
```

```{r}
df_study <- 
  df_iccs %>% 
  select(
    country,
    country_name,
    IDSTUD, 
    IDSCHOOL,   
    educ_pad=S_FISCED,
    educ_mad=S_MISCED,
    educ_max=S_HISCED,
    # igualdad de genero
    S_GENEQL,
    IS3G24A,
    IS3G24B,
    IS3G24C,
    IS3G24D,
    IS3G24E,
    IS3G24F,
    # IS3G24G,  # no se usa...
    # actitud hacia el pais
    S_CNTATT,
    IS3G27A,
    IS3G27B,
    IS3G27C,
    IS3G27D,
    IS3G27E,
    ) %>% 
    drop_labels(drop.na = T)

# Recode, etiquetado variables y valores................................................
# 1) actitudes igualdad de genero.........................

set_label(df_study)  <-   str_remove_all(string = sjlabelled::get_label(df_study),
                 pattern = "Rights and Responsibilities/Roles women and men/")

labs_1 <- c("Muy de acuerdo","De acuerdo","En desacuerdo","Muy en desacuerdo")
for (i in names(df_study %>% select(starts_with("IS3")))) {
  df_study[[i]] <- sjlabelled::set_labels(df_study[[i]],labels = labs_1)
  # reverse de orden de etiquetas y valores
  df_study[[i]] <- sjmisc::rec(df_study[[i]],rec = "rev") 
}

# for (i in names(df_study %>% select(IS3G24A,IS3G24B,IS3G24E))) {
#   df_study[[i]] <- sjmisc::rec(df_study[[i]],rec = "rev")
# }

set_label(df_study$IS3G24A)<- 'a. Los hombres y las mujeres deben tener igualdad de oportunidades para participar en el gobierno.®'
set_label(df_study$IS3G24B)<- 'b. Los hombres y las mujeres deben tener los mismos derechos en todos los sentidos.®'
set_label(df_study$IS3G24C)<- 'c. Las mujeres deben permanecer fuera de la política.'
set_label(df_study$IS3G24D)<- 'd. Cuando no hay muchos puestos de trabajo disponibles, los hombres deben tener más derecho a un trabajo que las mujeres.'
set_label(df_study$IS3G24E)<- 'e. Los hombres y las mujeres deben obtener la igualdad de salario cuando están haciendo los mismos trabajos. ®'
set_label(df_study$IS3G24F)<- 'f. Los hombres están mejor calificados para ser líderes políticos que las mujeres.'
# set_label(df_study$IS3G24G)<- 'g. La primera prioridad de las mujeres debe estar criando a los niños.'

# revisar orden de etiquetas en plot
sjPlot::plot_likert(df_study %>% select(starts_with("IS3G24")),
                    reverse.scale = F,
                    values  =  "sum.outside") +
  theme(legend.position="bottom") +
  scale_fill_manual(
    values = c("#f1eef6ff", "#bdc9e1ff","#74a9cfff","#0570b0ff"),
    breaks=c(4,3,2,1),
    labels = rev(labs_1))

# 2) actitudes hacia el pais..............................
set_label(df_study)  <-   str_remove_all(string = sjlabelled::get_label(df_study),
                 pattern = "Institutions and Society/<Country of test>/")

labs_2 <- c("Muy de acuerdo","De acuerdo","En desacuerdo","Muy en desacuerdo")
for (i in names(df_study %>% select(starts_with("IS3")))) {
  df_study[[i]] <- sjlabelled::set_labels(df_study[[i]],labels = labs_2)
  # reverse de orden de etiquetas y valores
  df_study[[i]] <- sjmisc::rec(df_study[[i]],rec = "rev")
}

set_label(df_study$IS3G27A) <- 'a. La (bandera del país de prueba) es importante para mí'
set_label(df_study$IS3G27B) <- 'b. Tengo gran respeto por (país de prueba)'
set_label(df_study$IS3G27C) <- 'c. En (país de prueba) deberíamos estar orgullosos de lo que hemos logrado'
set_label(df_study$IS3G27D) <- 'd. Estoy orgulloso de vivir en (país de prueba)'
set_label(df_study$IS3G27E) <- 'e. (país de prueba) es un mejor país para vivir que en la mayoría de los otros países'

# revisar plot
sjPlot::plot_likert(df_study %>% select(starts_with("IS3G27")),
                    reverse.scale = F, 
                    values  =  "sum.outside") +
  theme(legend.position="bottom") +
  scale_fill_manual(
    values = c("#f1eef6ff", "#bdc9e1ff","#74a9cfff","#0570b0ff"),
    breaks=c(4,3,2,1),
    labels = rev(labs_2))

# 3) educacion padre/madre..............................
labs_3 <- c("No completó secundaria o segundo ciclo básico",
            "Primer ciclo de secundaria o segundo ciclo básico",
            "Segundo ciclo de secundaria",
            "Post-secundaria no terciaria / Educación terciaria de ciclo corto",
            "Universitaria o superior")

for (i in names(df_study %>% select(starts_with("educ_")))) {
  df_study[[i]] <- sjlabelled::set_labels(df_study[[i]],labels = labs_3)
  # df_study[[i]] <- sjmisc::rec(df_study[[i]],rec = "rev")
}

set_label(df_study$educ_pad) <- 'Nivel de estudios más alto del padre'
set_label(df_study$educ_mad) <- 'Nivel de estudios más alto de la madre'
set_label(df_study$educ_max) <- 'Nivel de estudios más alto alcanzado'

# view_df(df_study,
#         show.frq = T, 
#         show.prc = T)
```

# Guardar 

```{r}
# guardar datos
save(df_study,file = here::here("input/data-proc/study_1.RData"))

# guardar codebook
view_df(df_study,
        show.frq = T, 
        show.prc = T, 
        file = here::here("output/codebook_study1.html"))
```


